【裁判字號】    99,訴,686
【裁判日期】    990630
【裁判案由】    違反槍砲彈藥刀械管制條例等
【裁判全文】
臺灣彰化地方法院刑事判決               99年度訴字第686號
公  訴  人  臺灣彰化地方法院檢察署檢察官
被      告  乙○○
選任辯護人  陳呈雲律師
上列被告因違反槍砲彈藥刀械管制條例等案件，經檢察官提起公
訴（99年度偵字第1941號、第3658號、第3829號），本院判決如
下：
    主  文
乙○○未經許可，持有槍枝之主要組成零件，處有期徒刑拾月，
併科罰金新臺幣壹萬元，罰金如易服勞役，以新臺幣壹仟元折算
壹日，扣案如附表一編號1所示之物沒收；又共同對於公務員依
法執行職務時，施強暴，處有期徒刑柒月；又未經許可，持有可
發射子彈具有殺傷力之改造手槍，處有期徒刑參年肆月，併科罰
金新臺幣拾萬元，罰金如易服勞役，以新臺幣壹仟元折算壹日，
扣案如附表一編號2、附表二編號16、21所示之物均沒收。應執
行有期徒刑肆年陸月，併科罰金新臺幣拾萬元，罰金如易服勞役
，以新臺幣壹仟元折算壹日，扣案如附表一、附表二編號16、21
所示之物均沒收。
    事  實
一、乙○○明知未經許可，不得持有可發射金屬或子彈具有殺傷
    力槍枝之主要組成零件，竟基於持有槍枝主要組成零件之犯
    意，於民國 99年2月19日，至南投縣草屯鎮某不詳模型店，
    以新臺幣（下同）1000元之代價，買受供可發射金屬或子彈
    具有殺傷力之半自動改造手槍換裝、屬槍砲主要組成零件之
    土造金屬槍管半成品1支，而無故持有之。後於99年2月20日
    23 時10分許，乙○○攜帶上開改造金屬槍管1支，駕駛車號
    0357- SL號自用小客車，行經彰化縣北斗鎮○○街時，巧遇
    不知情之許盛然、甲○○（許盛然所涉犯共同竊盜、妨害公
    務部分，由臺灣彰化地方法院檢察署檢察官另行偵查中；甲○○所涉共同竊盜、共同妨害公務罪行部分，由本院於99年
    6月17日先行審結），由乙○○先行搭載許盛然前往彰化縣
    北斗鎮○○里○○街、光復路346巷口，許盛然隨即下車，
    前去駕駛其與甲○○所竊得之YR-2822號自用小客車離去（
    後為埋伏之員警追捕而駕車衝撞員警之車輛後逃逸）。乙○○則再返回北斗鎮○○街、光復路路口附近搭載甲○○，嗣
    於同日23時50分許，警員丙○○駕駛車號TV-9698號自用小
    客車搭載警員謝明章、周偉南巡返至北斗鎮○○里○○街近
    光復路346巷口附近，見上開停放在該處之車號0357-SL號自
    用小客車行跡可疑，警員丙○○等人便出示證件上前盤查。
    然乙○○、甲○○在警方正依法執行職務時，竟共同基於妨
    害公務之犯意聯絡，在甲○○助勢下，推由乙○○駕駛該車
    號0357 -SL號自用小客車衝撞警員丙○○所駕、並搭載警員
    謝明章、周偉南之車號TV-9698自用小客車，而當場對警員
    丙○○、謝明章、周偉南施以強暴，致車號TV-9698自用小
    客車車體受損後（毀損部分，警員丙○○表明不願提出告訴
    ），加速逃逸至彰化縣田尾鄉○○村○○路外環高速道路天
    橋處時，乙○○、甲○○棄車由橋往下跳離逃逸，由尾追前
    來支援之警員陳益裕等人當場緝獲，而於乙○○所駕上開車
    輛內扣得該改造金屬槍管半成品1支，始查出上情。
二、乙○○於上開案件經臺灣彰化地方法院檢察署檢察官偵訊完
    畢交保候傳後，明知不得持有可發射金屬或子彈具有殺傷力
    之槍枝，復於99年3月底某日，再至前揭南投縣草屯鎮某不
    詳模型店，以1萬元之代價，買受可發射金屬或子彈具有殺
    傷力仿VALTRO廠85COMBAT型改造手槍1支（槍枝管制編號000
    0000000號）及其他不具殺傷力之仿COLT廠半自動手槍（槍
    枝管制編號0000000000號）、空氣槍（槍枝管制編號000000
    0000號）各1支，而無故持有之。嗣於同年4月7日中午12時
    許，乙○○在國道1號高速公路溪湖交流道旁，向不知情之
    友人周政毅（另為不起訴處分）借得其所有車號H7-2953號
    自用小客車，並於同日21時40分許，駕駛該車返回其位於彰
    化縣員林鎮○○里○○街8號12樓之2現居所時，為警持本院
    核發之搜索票當場查獲，並在乙○○所持之咖啡色手提包中
    ，扣得上開改造手槍1支及附表二所示等物而查悉上情。
三、案經彰化縣警察局北斗分局、彰化縣警察局員林分局分別報
    請臺灣彰化地方法院檢察署檢察官偵查起訴。
    理  由
一、按被告以外之人於審判外之陳述，雖不符刑事訴訟法第159
    條之1 至第159 條之4 之規定，而經當事人於審判程序同意
    作為證據，法院審酌該言詞陳述或書面陳述作成時之情況，
    認為適當者，亦得為證據。當事人、代理人或辯護人於法院
    調查證據時，知有第159 條第1 項不得為證據之情形，而未
    於言詞辯論終結前聲明異議者，視為有前項之同意，刑事訴
    訟法第159 條之5 定有明文。查本案全部卷證，公訴人、被
    告及其選任辯護人均不爭執其證據能力，本院復衡以該等供
    述及非供述證據作成時之情況，應為適當，是可認後述所引
    用證據之證據能力均無疑義，合先敘明。
二、上開犯罪事實，業據被告於偵訊、本院行準備程序與審理時
    均供承不諱，核與共犯甲○○於警、偵訊及本院審理時所為
    之陳述、證人即被告之妻呂伊雁於警詢時、證人周政毅於偵
    訊時及證人即員警陳益裕、丙○○於偵訊時所為證述之情節
    大致相符，並有彰化縣警察局員林分局搜索扣押筆錄、扣押
    物品目錄表、彰化縣警察局槍枝初步檢視報告表、氣體動力
    式槍枝動能初篩報告表及現場暨扣押物品照片共64幀在卷可
    稽，此外，另有附表一、二所示之物扣案可資佐證。而上開
    改造手槍1枝（槍枝管制編號0000000000號），經送請內政
    部警政署刑事警察局鑑定結果，認係改造手槍，由仿VALTRO
    廠85COMBAT型金屬模型槍製造之槍枝，換裝土造金屬槍管及
    加裝土造金屬撞針而成，擊發功能正常，可供擊發適用子彈
    使用，認具殺傷力，此有該局99年5月4日刑鑑字第
    0990050893號鑑定書1份附卷可佐；而土造金屬槍管半成品1
    枝，也確屬內政部86年11月24日台（86）內警字第8670683
    號公告之槍枝主要組成零件無誤，亦有內政部警政署刑事警
    察局99年3月9日刑鑑字第0990028291號鑑定書1份在卷可參
    ，足徵被告之自白確與事實相符，堪予採信。從而，本件事
    證明確，被告上開犯行，均堪認定。
三、論罪科刑：
（一）按手槍之主要組成零件種類包括：槍管、槍身、槍機、撞
      針、轉輪、滑套、彈匣、擊錘，此為內政部86年11月24日
      台（86）內警字第8670683號公告之內容；次按槍砲之主
      要組成零件並無殺傷力之問題，自不以具有殺傷力為必要
      ，是縱所查獲之槍枝經鑑定結果無殺傷力，仍不影響該等
      零件為槍枝之主要組成零件之事實（最高法院95年度臺上
      字第2024號、94年度臺上字第7252號判決意旨參照）。另
      按寄藏與持有，均係將物置於自己實力支配之下，僅寄藏
      必先有他人之持有行為，而後為之受寄代藏而已。然未經
      許可持有手槍、子彈，其持有之繼續，為行為之繼續，亦
      即一經持有手槍、子彈，罪已成立，但其完結須繼續至持
      有行為終了時為止（最高法院91年度臺上字第3452號判決
      、74年度臺上字第3400號判例意旨參照）。查本案被告分
      別於99年2月19日、99年3月底某日至南投縣草屯鎮某不詳
      模型店，買受如附表一所示之槍枝主要組成零件、改造手
      槍各1支，未經許可而持有之，揆諸上開判決意旨，應認
      被告所為，分別係犯槍砲彈藥刀械管制條例第13條第4項
      之未經許可，持有槍枝之主要組成零件罪（起訴書誤載為
      未經許可，寄藏槍枝主要組成零件罪，應予更正）及同法
      第8條第4項之未經許可，持有可發射子彈具有殺傷力之改
      造手槍罪。
（二）再按刑法第135 條所規定之「強暴」，係指一切有形之物
      理力之行使而言，不問其係對人或對物為之，均包括在內
      ，申言之，行為人之強暴行為，並不限於對公務員身體直
      接實施暴力，凡以公務員為目標，而對物或他人實施暴力
      因而產生積極妨害公務員執行職務者均屬之（最高法院82
      年度臺上字第608 號判決、84年度臺非字第333 號判決可
      資參照）。本件被告乙○○與共犯甲○○共同以駕車朝警
      員所駕車輛衝撞之方式，行使強暴行為，妨害公務員即警
      員丙○○、謝明章、周偉南依法執行盤查職務，自屬對於
      依法執行職務之公務員施以強暴之妨害公務行為。是核被
      告乙○○所為，係犯刑法第135 條第1 項之對於公務員依
      法執行職務施強暴罪。又刑法第135 條第1 項之妨害公務
      罪，所處罰者乃妨害國家公務之執行，其被害法益為國家
      法益，並非公務員個人，故雖被告雖對執行公務之警員丙○○、謝明章、周偉南以駕車衝撞之方式施以強暴，惟被
      害之國家法益仍屬單一，並無侵害數個法益之情事，仍屬
      單純一罪。被告乙○○與甲○○就上開妨害公務行為間，
      有犯意聯絡與行為分擔，為共同正犯。
（三）被告所為上開持有槍枝之主要組成零件、持有可發射子彈
      具有殺傷力之改造手槍及妨害公務犯行間，犯意各別，行
      為互殊，應予分論併罰。
（四）爰審酌具有殺傷力之改造槍枝係屬高度危險之物品，非經
      主管機關許可，當不得擅自持有，被告漠視法令，非法持
      有具有殺傷力之改造手槍及為槍枝主要零件之槍管，動機
      可疑，潛在之危險難料，對社會治安、秩序之危害自屬匪
      淺，可責性甚高，另其因持有該支槍管，在員警依法執行
      盤查職務時，非但不知停車受檢，反畏罪企圖逃避盤查，
      而以駕車衝撞之方式阻撓員警執行職務，其行為危及值勤
      員警人身安全，並損壞員警所駕車輛，妨害公權力之執行
      ，犯罪情節非輕，更見其惡性甚重，所為嚴重影響社會秩
      序及公權力之執行，不宜輕縱，惟考量被告犯後於偵查、
      本院審理中業已坦承犯行，堪認有悔意，並審酌被告素行
      、持有槍彈之數量、犯罪動機、目的、手段、智識程度、
      生活狀況及妨害公務中，係實際駕車衝撞員警之人等一切
      情狀，分別量處如主文所示之刑，並定其應執行之刑，及
      就併科罰金刑部分定其易服勞役之折算標準。
四、沒收及不應沒收部分：
（一）扣案附表一編號1 所示之土造金屬槍管半成品1 支，係槍
      枝之主要組成零件，為槍砲彈藥刀械管制條例第4 條第2
      項所列違禁物；而附表一編號2 所示之改造手槍1 枝，亦
      屬該條第1項第1款所列槍枝，自屬違禁物，均為非經主管
      機關許可不得持有之物，此有上開鑑定書2份在卷可參，
      另附表二編號16之撞針，係上開附表一編號2改造手槍之
      零件，應認屬該把槍之部分，附表二編號21則係被告所有
      、用以包裝附表一編號2所示之改造手槍，應認係供被告
      犯持有改造手槍所用之物，此皆據被告供明在卷，應分別
      依刑法第38條第1項第1款、第2款之規定，宣告沒收之。
（二）至扣案附表二編號1所示之非制式手槍及空氣槍各1支（槍
      枝管制編號0000000000、0000000000號），附表二編號2
      所示之非制式子彈7顆（原11顆，試射4顆，均無法擊發）
      、非制式子彈半成品18顆、制式彈殼4顆、編號14之空彈
      殼10顆，既經鑑驗不具殺傷力、非制式金屬彈殼或屬子彈
      擊發後之殘餘物，此有內政部警政署刑事警察局99年5月4
      日刑鑑字第0990050893號鑑定書1份附卷可佐，均不屬槍
      砲彈藥刀械條例所列違禁物；而附表二編號1所示之彈匣2
      個、滑套1個、彈簧9個、復進桿2支，附表二編號2所示之
      鋼瓶（小型CO2鋼）8瓶，均非屬違禁物，亦非槍枝之主要
      組成零件，有上述鑑定書之說明可參，爰均不予宣告沒收
      （均詳如附表二編號1、2所載）。
（三）另扣案如附表二編號3所示之匕首1支，其刀柄長約12公分
      ，刀刃長約29.5公分，刀刃單面開鋒，刀柄不可供雙手握
      用，非屬槍砲彈藥刀械管制條例列管之刀械，自非違禁物
      ，此有彰化縣警察局刀械鑑驗登記表1紙在卷足憑（參99
      年度偵字第3658號偵查卷第57頁），亦非被告供本案犯罪
      所用之物，爰不予宣告沒收。
（四）其餘扣案附表二編號4所示之物，非屬被告所有；而扣案
      如附表二編號5至24所示之物，雖均係被告所有，然除編
      號5、8、9、10、12、14、17所示之物，非屬管制槍枝之
      主要組成零件，編號7、11、13、15、23、24所示之物，
      則係其工作上用來作水電之工具外，其餘均非屬違禁物，
      且或與本案無關、或無其他證據可資證明係供被告犯本案
      之物或因本案犯罪所得之物，此業據被告於本院審理時供
      明在卷（詳見本院99年6月23日審判筆錄，用途均詳如附
      表二編號5至24所載），爰均不予宣告沒收，附此敘明。
據上論斷，應依刑事訴訟法第299 條第1 項前段，槍砲彈藥刀械
管制條例第8 條第4 項、第13條第4 項，刑法第11條前段、刑法
第28條、第135 條第1 項、第42條第3 項、第51條第5 款、第7
款、第38條第1項第1款、第2款，刑法施行法第1條之1，判決如
主文。
本案經檢察官紀雅惠到庭執行職務。
中    華    民    國    99    年    6     月    30    日
                  刑事第九庭    審判長法官  蕭文學
                                法      官  楊舒嵐
                                法      官  葛永輝
以上正本證明與原本無異。
如不服本判決應於收受判決後10日內向本院提出上訴書狀，並
應敘述具體理由。其未敘述上訴理由者，應於上訴期間屆滿後
20日內向本院補提理由書(均須按他造當事人之人數附繕本)
「切勿逕送上級法院」。
告訴人或被害人對於判決如有不服具備理由請求檢察官上訴者，
其上訴期間之計算係以檢察官收受判決正本之日期為準。
中    華    民    國    99    年    6    月    30    日
                                書  記  官  吳曉玟
附錄本案論罪科刑法條全文：
槍砲彈藥刀械管制條例第8條
未經許可，製造、販賣或運輸鋼筆槍、瓦斯槍、麻醉槍、獵槍、
空氣槍或第四條第一項第一款所定其他可發射金屬或子彈具有殺
傷力之各式槍砲者，處無期徒刑或五年以上有期徒刑，併科新臺
幣一千萬元以下罰金。
未經許可，轉讓、出租或出借前項所列槍枝者，處五年以上有期
徒刑，併科新臺幣一千萬元以下罰金。
意圖供自己或他人犯罪之用，而犯前二項之罪者，處無期徒刑或
七年以上有期徒刑，併科新臺幣一千萬元以下罰金。
未經許可，持有、寄藏或意圖販賣而陳列第一項所列槍枝者，處
三年以上十年以下有期徒刑，併科新臺幣七百萬元以下罰金。
第一項至第三項之未遂犯罰之。
槍砲彈藥刀械管制條例第13條
未經許可，製造、販賣或運輸槍砲、彈藥之主要組成零件者，處
三年以上十年以下有期徒刑，併科新台幣七百萬元以下罰金。
未經許可，轉讓、出租或出借前項零件者，處一年以上七年以下
有期徒刑，併科新台幣五百萬元以下罰金。
意圖供自己或他人犯罪之用，而犯前二項之罪者，處五年以上有
期徒刑，併科新台幣一千萬元以下罰金。
未經許可，持有、寄藏或意圖販賣而陳列第一項所列零件者，處
六月以上五年以下有期徒刑，併科新台幣三百萬元以下罰金。
第一項至第三項之未遂犯罰之。
中華民國刑法第135條
（妨害公務執行及職務強制罪）
對於公務員依法執行職務時，施強暴脅迫者，處3 年以下有期徒
刑、拘役或3 百元以下罰金。
意圖使公務員執行一定之職務或妨害其依法執行一定之職務或使
公務員辭職，而施強暴脅迫者，亦同。
犯前二項之罪，因而致公務員於死者，處無期徒刑或 7 年以上
有期徒刑；致重傷者，處 3 年以上、 10 年以下有期徒刑。
附表一：
1.土造金屬槍管半成品1支。
2.仿VALTRO廠85COMBAT型改造手槍1 支（槍枝管制編號00000000
  00號）。
附表二：
┌──┬──────────┬────────┬──────────────────┐
│編號│原扣押物品調取條編號│扣案物品        │用途                                │
├──┼──────────┼────────┼──────────────────┤
│    │99年度槍保字第30號  │1.非制式手槍（槍│1.非制式手槍（槍枝管制編號0000000000│
│    │                    │  枝管制編號    │  號）1 支，認係仿COLT廠半自動手槍製│
│    │                    │  0000000000號）│  造之槍枝，槍管內具阻鐵，無法供發射│
│    │                    │2.非制式手槍（槍│  彈丸使用，認不具殺傷力。          │
│    │                    │  枝管制編號    │2.非制式手槍（槍枝管制編號0000000000│
│    │                    │  0000000000號）│  號）1 支，認係氣體動力式槍枝，以小│
│    │                    │3.彈匣2 個      │  型高壓氣體鋼瓶內氣體為發射動力，經│
│    │                    │4.滑套1 個      │  以金屬彈丸測試三次，其中彈丸（直徑│
│    │                    │5.彈簧9 個      │  6.0mm 、重量0.88g）最 大發射速度為│
│    │                    │6.復進桿2支     │  103 公尺/ 秒，計算其動能為4.6 焦耳│
│    │                    │                │  ，換算其單位面積動能為16焦耳/ 平方│
│    │                    │                │  公分。                            │
│    │                    │                │3.彈匣2 個，認均係金屬彈匣。        │
│    │                    │                │4.其餘均為氣體動力式槍枝之金屬滑套、│
│    │                    │                │  金屬復進桿及金屬彈簧。            │
│    │                    │                │（詳參內政部警政署刑事警察局99年5 月│
│    │                    │                │4日刑鑑字第0990050893號鑑定書）     │
├──┼──────────┼────────┼──────────────────┤
│2   │99年度彈保字第22號  │1.非制式子彈7顆 │1.子彈6 顆，認均係非制式子彈，由金屬│
│    │                    │2.非制式子彈半成│  彈殼組合直徑7.0 ±0.5mm 金屬彈頭而│
│    │                    │  品18顆        │  成，採樣2 顆試射，無法擊發，認不具│
│    │                    │3.鋼瓶（小型CO2 │  殺傷力。                          │
│    │                    │  鋼）8 瓶      │2.子彈5 顆，認均係非制式子彈，由金屬│
│    │                    │4.制式彈殼4顆   │  彈殼組合直徑9.0 ±0.5mm 金屬彈頭而│
│    │                    │                │  成，採樣2 顆試射，無法擊發，認不具│
│    │                    │                │  殺傷力。                          │
│    │                    │                │3.子彈半成品15顆，認均係非制式金屬彈│
│    │                    │                │  殼。                              │
│    │                    │                │4.子彈半成品3 顆，認均係非制式子彈，│
│    │                    │                │  由金屬彈殼組合直徑7.0 ±0.5mm 金屬│
│    │                    │                │  彈頭而成，欠缺底火及火藥，認均不具│
│    │                    │                │  殺傷力。                          │
│    │                    │                │5.小型CO2 鋼瓶8 瓶，認均係小型高壓氣│
│    │                    │                │  體鋼瓶。                          │
│    │                    │                │（詳參內政部警政署刑事警察局99年5 月│
│    │                    │                │4日刑鑑字第0990050893號鑑定書）     │
├──┼──────────┼────────┼──────────────────┤
│3   │99年度保管字第1220號│匕首1支         │非屬槍砲彈藥刀械管制條例列管之刀械  │
│    │編號13              │                │                                    │
├──┼──────────┼────────┼──────────────────┤
│4   │99年度保管字第1220號│警帽1個         │原置於H7-2953 號自用小客車車內，非屬│
│    │編號27              │                │被告所有之物                        │
├──┼──────────┼────────┼──────────────────┤
│5   │99年度保管字第411 號│彈簧1個         │空氣槍使用之零件                    │
│    │編號1               │                │                                    │
├──┼──────────┼────────┼──────────────────┤
│6   │99年度保管字第1220號│噴槍1支         │製作玻璃管之工具（用以施用毒品）    │
│    │編號7               │                │                                    │
├──┼──────────┼────────┼──────────────────┤
│7   │99年度保管字第1220號│砂布1張         │作水電之工具                        │
│    │編號8               │                │                                    │
├──┼──────────┼────────┼──────────────────┤
│8   │99年度保管字第1220號│鋁管1支         │空氣槍之零件                        │
│    │編號9               │                │                                    │
├──┼──────────┼────────┼──────────────────┤
│9   │99年度保管字第1220號│其他槍械零件3支 │空氣槍之零件                        │
│    │編號10、12          │                │                                    │
├──┼──────────┼────────┼──────────────────┤
│10  │99年度保管字第1220號│鋼珠1包         │供空氣槍使用之彈珠                  │
│    │編號11              │                │                                    │
├──┼──────────┼────────┼──────────────────┤
│11  │99年度保管字第1220號│銼刀5支         │作水電用之工具                      │
│    │編號14              │                │                                    │
├──┼──────────┼────────┼──────────────────┤
│12  │99年度保管字第1220號│刻字鋼條1盒     │用以打空氣槍之號碼                  │
│    │編號15              │                │                                    │
├──┼──────────┼────────┼──────────────────┤
│13  │99年度保管字第1220號│鋸條5支         │作水電用之工具                      │
│    │編號16              │                │                                    │
├──┼──────────┼────────┼──────────────────┤
│14  │99年度彈保字第7 號  │空彈殼10個      │道具槍之裝飾彈，係被告於草屯之玩具模│
│    │                    │                │型店所購買，無法作為攻擊使用        │
├──┼──────────┼────────┼──────────────────┤
│15  │99年度保管字第1220號│1.塑剛土2 條    │均為作水電用之工具（塑剛土2 條係補水│
│    │編號17、18、19、20、│2.鑽頭11支      │龍頭漏水所用、鑽頭則用以鑽牆壁）    │
│    │23                  │3.尖嘴鉗1 支    │                                    │
│    │                    │4.圓形銼刀1 支  │                                    │
│    │                    │5.其他工具4 支  │                                    │
├──┼──────────┼────────┼──────────────────┤
│16  │99年度保管字第1220號│撞針1個         │改造手槍1 支（槍枝管制編號0000000000│
│    │編號21              │                │號）之零件                          │
├──┼──────────┼────────┼──────────────────┤
│17  │99年度保管字第1220號│拆槍工具2支     │拆空氣槍之工具                      │
│    │編號22              │                │                                    │
├──┼──────────┼────────┼──────────────────┤
│18  │99年度保管字第1220號│手機1支 （序號35│與本案無關                          │
│    │編號24              │000000-000000-0 │                                    │
│    │                    │）含SIM 卡及電池│                                    │
├──┼──────────┼────────┼──────────────────┤
│19  │99年度保管字第1220號│土黃色手提袋1 個│用以裝空氣槍之小工具                │
│    │編號25、29          │黃色手提包1 個  │                                    │
├──┼──────────┼────────┼──────────────────┤
│20  │99年度保管字第1220號│防彈衣1件       │與本案無關                          │
│    │編號26              │                │                                    │
├──┼──────────┼────────┼──────────────────┤
│21  │99年度保管字第1220號│咖啡色手提包1個 │用以裝仿VALTRO廠85COMBAT型之改造手槍│
│    │編號28              │                │（槍枝管制編號0000000000號）        │
├──┼──────────┼────────┼──────────────────┤
│22  │99年度保管字第1221號│麻黃鹼、假麻黃鹼│與本案無關                          │
│    │                    │、卡比諾沙明949 │                                    │
│    │                    │粒              │                                    │
├──┼──────────┼────────┼──────────────────┤
│23  │99年度保管字第1220號│器械設備（砂輪機│磨鑽牆壁的鑽頭之工具                │
│    │編號1               │）1 台          │                                    │
├──┼──────────┼────────┼──────────────────┤
│24  │99年度保管字第1220號│1.電鑽（含鑽頭）│作水電用之工具                      │
│    │編號2 、3 、4 、5 、│  2 組          │                                    │
│    │6                   │2.彈簧13條      │                                    │
│    │                    │3.工具組1 組    │                                    │
│    │                    │4.套筒板手組1 組│                                    │
│    │                    │5.榔頭1 支      │                                    │
└──┴──────────┴────────┴──────────────────┘

司法院資訊處製作；財團法人民間司法改革基金會備份。
